【裁判字號】    88,易,1526
【裁判日期】    890127
【裁判案由】    傷害
【裁判全文】
臺灣屏東地方法院刑事判決                        八十八年度易字第一五二六號
    公  訴  人  臺灣屏東地方法院檢察署檢察官
    被      告  丁○○
右列被告因傷害案件，經檢察官提起公訴（八十八年度偵字第三五二六號），本院判
決如左︰
    主  文
丁○○共同傷害人之身體，處有期徒刑伍月，如易科罰金，以佰元折算壹日。
    事  實
一、丁○○前因賭博案件，經本院於民國八十五年七月十二日判處罰金六千元，於同
    年八月二十九日執行完畢，不知警惕，復於八十八年二月七日凌晨一時許，在屏
    東縣春日鄉七佳村迦南釣蝦場，因不滿其友人丙○○遭釣蝦場之不詳姓名客人掌
    嘴，乃與不詳姓名之二、三位友人，基於傷害之犯意連絡，分持鐵條、木棍、椅
    子、伸縮警棍等物，共同衝入釣蝦場內，毆打客人甲○○、乙○○二人，致甲○○受有頭部外傷併腦震盪、右額顳血腫及挫裂傷、左肘挫裂傷等傷害；乙○○亦
    受有左側頭部挫傷瘀血、右臀部及大腿多處挫傷血腫、左膝血腫、雙手及肘多處
    血腫等傷害。並將乙○○所有之牌號ＷＶ─四四七二號自小客車之前擋風玻璃、
    後窗玻璃及車身板金等位置，以石頭砸毀（毀損部分，已撤回告訴，業經檢察官
    不起訴處分）。
二、案經被害人甲○○、乙○○訴由屏東縣警察局枋寮分局移送台灣屏東地方法院檢
    察署檢察官偵查起訴。
    理  由
一、訊之被告丁○○矢口否認上情，辯稱：當時其喝醉酒，一進門即被乙○○攔下來
    ，未毆打甲○○、乙○○，被害人係遭鄰桌客人毆打，被告僅前往勸架云云。惟
    查右揭事實，業經告訴人甲○○、乙○○指訴綦詳，核與證人丙○○在偵訊供稱
    ：「我看到的時候，他們已經吵起來了，大概有五、六人打成一片，我沒有注意
    看其手上有無拿東西，我不知他們為何打起來：：我事先有約好去丁○○那裡，
    是高山青ＫＴＶ，我出去時，丁○○便與一些朋友在店外了，我告訴丁○○我被
    打了一巴掌，他們便跑進釣蝦場內：：當時我告訴丁○○我被打時，丁○○約與
    二、三個朋友在店外。」等語相符，復有告訴人所提之驗傷診斷書二紙及毀損車
    輛照片等件在卷可佐，且核告訴人二人所受傷害非輕，衡係遭多人圍毆所致，告
    訴人之指訴即與事實相符；至證人丙○○在本院審理時供稱被告係自己一人過來
    ，顯屬迴護之詞，不足採信，事證明確，被告犯行堪以認定。
二、核被告所為，係犯刑法第二百七十七條第一項之傷害罪。又衡告訴人二人之傷勢
    ，非僅一人所為，已如前述，被告與不詳姓名之二、三友人間，具有犯意連絡及
    行為分擔，為共同正犯，公訴人認被告係單獨為之，容有誤會，併此敘明。被告
    以一行為傷害告訴人二人，為想像競合犯，依刑法第五十五條規定，從一重之傷
    害罪處斷。茲審酌被告施暴傷害之動機、目的、手段、飾詞否認犯行、不知警惕
    、未與被害人達成和解等情及其他一切情狀，量處如主文所示之刑，並諭知易科
    罰金之折算標準。
據上論斷，應依刑事訴訟法第二百九十九條第一項前段，刑法第二十八條、第二百七
十七條第一項、第五十五條、第四十一條、罰金罰鍰提高標準條例第一條前段、第二
條，判決如主文。
中      華      民      國      八十九      年    一    月    二十七    日
                                      臺灣屏東地方法院刑事第二庭
                                          法  官    蕭世昌
右正本證明與原本無異。
對於本判決如有不服應於收受送達後十日內向本院提出上訴書狀上訴於台灣高等法院
高雄分院並按他造當事人之人數附具繕本。
                                          書記官   曾文玲
中      華      民      國      八十九      年    一    月    二十七    日
附錄本判決論罪之法條：
刑法第二百七十七條第一項：傷害人之身體或健康者，處三年以下有期徒刑、拘役或
                          一千元以下罰金。


司法院資訊處製作；財團法人民間司法改革基金會備份。
